【裁判字號】    90,訴,801
【裁判日期】    920822
【裁判案由】    公共危險等
【裁判全文】
臺灣臺南地方法院刑事判決                            九十年度訴字第八一號
    公  訴  人  臺灣台南地方法院檢察署檢察官
    被      告  Ｂ○○
                天○○
                Ｌ○○
                Ｆ○○
    右  一  人  蘇正信
    選任辯護人  蔡進欽
                蔡弘琳
    被      告  地○○
                甲○○
                Ｋ○○
                Ａ○○
右列被告等因公共危險等案件，經檢察官提起公訴（八十九年度偵字第一二九九六號
、九十年度偵字第八七一號），本院判決如左：
    主  文
天○○共同以乘他人急迫，貸以金錢，而取得與原本顯不相當之重利為常業，處有期
徒刑壹年。扣案如附表所示之物均沒收。
Ｌ○○共同以乘他人急迫，貸以金錢，而取得與原本顯不相當之重利為常業，處有期
徒刑拾月，扣案如附表所示之物均沒收；又放火燒燬他人所有之國民身分證、行車
執照等資料，致生公共危險，處有期徒刑壹年月。應執行有期徒刑貳年，扣案如附
表所示之物均沒收。
地○○共同以乘他人急迫，貸以金錢，而取得與原本顯不相當之重利為常業，處有期
徒刑拾月。扣案如附表所示之物均沒收。
甲○○共同以乘他人急迫，貸以金錢，而取得與原本顯不相當之重利為常業，處有期
徒刑拾月。扣案如附表所示之物均沒收。
Ｋ○○共同以乘他人急迫，貸以金錢，而取得與原本顯不相當之重利為常業，處有期
徒刑拾月。扣案如附表所示之物均沒收。
Ａ○○共同以乘他人急迫，貸以金錢，而取得與原本顯不相當之重利為常業，處有期
徒刑拾月。扣案如附表所示之物均沒收。
Ｌ○○、地○○、甲○○被訴違反槍砲彈藥刀械管制條例第十二條第四項未經許可持
有子彈部分均無罪。
Ｂ○○、Ｆ○○均無罪。
    事  實
一、天○○、Ｇ○○（男、二十五歲）、Ｕ○○（男、二十五歲）、地○○、Ｌ○○
    、甲○○、Ｋ○○、Ａ○○等人，共同基於常業重利之犯意聯絡，自民國（下同
    ）八十九年二月間起，在臺南縣、市經營高利貸放款業務，藉由小兵立大功或中
    華日報刊登0000000或0000000等電話供借款人聯絡借貸金錢之廣
    告，招徠需款孔急之不特定人借貸金錢，乘人急迫而貸以現金款項，再向借貸人
    收取與原本顯不相當之重利，並以之為常業。其中由Ｕ○○負責總管及指揮監督
    放款、收款等工作，由Ｇ○○、天○○負責與借款人接洽、放款及收取債務之工
    作，Ｌ○○、甲○○、Ｋ○○、Ａ○○則負責收取債務之工作。適有如附表壹所
    示之人，因需錢孔急，見前開廣告後，即撥打上揭電話號碼聯絡借款事宜，天○
    ○等人則於附表壹所示之時間，以附表壹所示之貸與方式，各貸與如附表壹所示
    之金錢，並約定每十天為一期，每期均按如附表壹所示之利息計算且均預扣一期
    利息，而取得如附表壹所示與原本不相當之重利，並以之為常業。
二、嗣於八十九年十一月十七日上午十時許，臺灣臺南地方法院檢察署檢察官率警前
    往臺南市○○路八十四巷一號依法執行搜索，Ｌ○○驚見大批警員前來搜索，遂
    竄入該屋二樓之密室內緊閉門鎖，且為圖湮滅前開經營地下錢莊之證據，竟另行
    起意，在二樓密室內放火燒燬地下錢莊借款人所有供擔保之國民身分證、行車執
    照等地下錢莊借款人資料，致上開資料開始燃燒，衍生之煙霧並瀰漫至屋外，致
    生公共危險。臺灣臺南地方法院檢察署檢察官乃緊急調度台南市消防局消防車前
    來現場待命滅火及強制破門而入，Ｌ○○因見消防隊員已開始動用油壓剪破壞密
    室鐵門，始知大勢已去，遂放棄繼續在屋內放火燃燒上開資料，惟仍將剩餘未經
    燒燬之地下錢莊借款人資料朝屋外丟棄後始開門束手就伏，並扣得如附表、肆
    、伍所示之物。
三、案經臺南縣警察局麻豆分局報請臺灣臺南地方法院檢察署檢察官偵查起訴。
    理  由
壹、有罪部分：
一、事實欄一、部分：
    訊據被告天○○對於右揭時、地經營高利貸放款業務，並在報紙上刊登廣告，向
    需錢孔急之不特定人招攬借貸金錢，再向借貸者收取與原本不相當之重利，並以
    之為常業之事實，均供承不諱，核與證人即借貸者鍾勝有、楊蘊玉、林芳如、褚
    俊岳、張翰文、李美慧、陳俊良、林玉鳳、未○○、陳一美、周振華、李茗豐、
    陳金能、李文德、許意偵、黃再明、劉李梅雀、李阿清、韓鳳嬌、巳○○於警訊
    之指訴，莊豐維、ａ○○、蔡寶鳳、曾秀枝於警訊及偵訊之指訴，玄○○、辛○
    ○、Ｗ○○於警訊及本院調查中之指訴，及Ｃ○○、Ｖ○○、Ｒ○○、高上洲、
    於本院調查中之指訴情節相符，並有如附表、肆所示之物扣案足稽，足認被告
    天○○之自白與事實相符。另訊之被告地○○、Ｌ○○、甲○○、Ｋ○○及Ａ○
    ○則均矢口否認有何與被告Ｕ○○、Ｇ○○、天○○共同為常業重利之犯行，被
    告地○○辯稱：是Ｇ○○告訴伊，有人欠他錢，要我幫忙收，而我剛去那裡不是
    很清楚，在Ｆ○○住處住了三、四天才知道他們在經營地下錢莊云云；被告Ｌ○
    ○辯稱：伊沒有參與Ｕ○○經營之地下錢莊，亦沒有向錢莊客戶收過款項，至於
    警方於八十九年十一月十七日在Ｆ○○位於台南市○○路八十四巷一號執行搜索
    時，伊在屋內所燒毀之帳冊資料及書面資料，是伊以前經營六合彩時，朋友欠款
    的資料，另伊所丟棄到屋外的錢莊資料，應該是Ｇ○○所有，但伊怕警方誤認為
    伊在經營地下錢莊，所以才往外丟棄云云；被告甲○○辯稱：伊沒有經營地下錢
    莊，只有天○○不在台南時，拜託伊去幫他向欠他錢的朋友拿錢，我只收過一、
    二次云云；被告Ｋ○○辯稱：因天○○到伊家修車，修完後因沒有錢付，天○○
    告知朋友欠他錢，要伊與他一同去跟朋友拿錢，再將車款給伊，次數約三、四次
    ，都是天○○自己下車收帳，伊未下車，亦未經營地下錢莊云云；被告Ａ○○辯
    稱：伊於八十九年三月間因腮腺癌開刀完正在作電療，伊並未經營地下錢莊云云
    。惟查：
（一）被告Ｕ○○、Ｇ○○、天○○、地○○、Ｌ○○、甲○○、Ｋ○○及Ａ○○共
      同經營地下錢莊，乘如附表壹所示宇○○等人急迫之際，貸以金錢，並取得每
      十日為一期之利息，每一萬元十日之利息為一、二千元不等之顯不相當之重利
      ，且於借款時先預扣第一期利息，並由借款人提供國民身份證或行照並簽發本
      票、借據及讓渡書作為質押等事實，業經被告天○○於另案偵查中供承：「‧
      ‧‧由我到小兵立大功報紙刊登廣告招攬生意，利息一萬元，每十日二千元，
      先預扣利息，要押身份證、行照並簽本票、借據及讓渡書，每十日收一次利息
      ，如果本金還清，身份證及行照就還借款人，‧‧‧每個月由Ｕ○○依照我們
      獲利付薪水，大約有五、六萬元。」、「（問：錢莊除了你及Ｕ○○、Ｇ○○
      外，還有何人一起經營？）地○○有幫我們幾天去向客戶收錢，大概幫了十天
      左右，大概給了他三、四千元報酬。另外我有找Ｌ○○幫忙去收債，大概一、
      二次‧‧‧。甲○○我也有請他去替我向客戶收利息，收了一、二次‧‧‧。
      我去向客戶收錢時，Ｋ○○有陪我一起過去，大概也是一、二次左右‧‧‧。
      」等語明確（見九十年度偵字第三七九○號偵查卷第三七、三八頁），復經如
      附表壹所示之借款人於警訊、偵查或本院調查中指認與渠等接洽之地下錢莊成
      員如下：
      1.指認被告天○○之借款人有：鍾勝有、楊蘊玉、林芳如、褚俊岳、張翰文、
        李美慧、陳俊良、林玉鳳、未○○、陳一美、周振華、李茗豐、陳金能、李
        文德、許意偵、黃再明、劉李梅雀、李阿清、韓鳳嬌、巳○○（見警訊筆錄
        第二六頁至第三九頁、第四一頁至第五二頁、第五四頁），莊豐維、ａ○○
        、蔡寶鳳、曾秀枝（見警卷第四五頁、第四七頁及九十年度偵字第八七一號
        偵查卷第五八頁、第一○三頁、第一○二頁背面、第一○八頁背面、第一一
        一頁背面），玄○○、辛○○、Ｗ○○（見警卷第二八頁、第三一頁、第三
        五頁、審理卷(二)第六五頁），及Ｃ○○、Ｖ○○、Ｒ○○、高上洲（見審理
        卷(二)第六二頁、第六三頁、第一六○頁）。
      2.指認被告Ｋ○○之借款人有：楊蘊如（見警卷第二七頁）、曾秀枝（見九十
        年度偵字第八七一號偵查卷第一一一頁背面）。
      3.指認被告甲○○之借款人有：穆義俊（見警卷第五六頁），蔡寶鳳、曾秀枝
        （見九十年度偵字第八七一號偵查卷第一○八頁背面）。
      4.指認被告Ｌ○○之借款人有：玄○○（見審理卷(二)第六二頁）。
      5.指認被告Ａ○○之借款人有：穆義俊（見警卷第五六頁）、莊豐維（見九十
        年度偵字第八七一號偵查卷第一○三頁）。
      並有扣案如附表、肆所示之帳冊、顧客借款資料等地下錢莊借款資料可資佐
      證，被告天○○、地○○、Ｌ○○、甲○○、Ｋ○○及Ａ○○所取得之利息，
      顯已高於一般民間或金融機構之利息甚多，且由放款對象高達數十餘人，放款
      資料內並附具相同格式之讓渡書、借據、本票等物，顯見渠等有一定經營模式
      及規模，渠等取得與原本顯不相當之重利並以之為常業甚明。
（二）被告地○○與被告天○○、Ｇ○○、Ｕ○○等人共同經營地下錢莊，向不特定
      人收取重利之情，已據被告地○○於警訊及偵查中供承：「我前往Ｆ○○住處
      平時與Ｇ○○一同外出幫忙收取地下錢莊借款人利息及本金。」、「共外出收
      帳約二十幾次。每次收帳均由Ｇ○○持0000000000號行動電話與借
      款人聯繫後，約定地點前往收帳，地點有新營市○○道下加油站、佳里鎮市場
      、佳里鎮營頂里、歸仁鄉八二三超市附近、麻豆鎮市場附近、麻豆新樓醫院、
      台南市新樓醫院、佳里鎮子龍廟等處。」、「我們二人收取的款項均由Ｇ○○
      負責保管‧‧‧」、「我們經營地下錢莊有在小兵立大功報上刊登廣告。」、
      「每次放款最低五千元，最高五萬元。」、「利息以一萬元，每十日利息二千
      元計算。」、「每次放款均由Ｇ○○接洽。」、「向我們借款需要身份證正本
      、簽立本票、契約書、聯絡電話等資料。」、「借款人未如期繳交利息或本金
      ，以每借一萬元算，每逾期一日罰加一千元，如三期利息均未繳交者，乃持當
      時借款所簽立之契約書前往他們住處搬物品抵債。」（見警卷第四至六頁）、
      「（問：你有幫Ｇ○○去向錢莊客戶收款幾次？）‧‧‧我大約有去收了二十
      多次帳，Ｇ○○有拿五千元讓我當零用‧‧‧」等語明確（見九十年度偵字第
      八七一號偵查卷第四一頁背面），核與被告天○○前開供述情節相符，顯然被
      告地○○對於本件地下錢莊經營之細節、手法、利息計算方式、供擔保品等均
      知之甚詳，倘被告地○○未實際參與本件地下錢莊之經營，豈有對本件地下錢
      莊之經營方式如此熟稔之理，又參之被告地○○於偵查中自承：伊於前開八十
      九年十一月二十七日之警訊筆錄實在（見九十年度偵字第八七一號偵查卷第四
      十頁背面），且於本院審理時亦不否認於警訊及偵查中所言之情節，係在渠自
      由意志下所為之陳述等情，顯見被告地○○前開供述，應屬可採，是被告地○
      ○事後空言翻異前詞，顯係卸責之詞，洵無足取。
（三）被告Ｌ○○雖以前詞置辯，惟本件被告Ｌ○○抗拒搜索，且燒燬並丟棄地下錢
      莊之帳冊等資料，如確係被告Ｌ○○為恐遭警誤認經營地下錢莊所為，衡諸常
      情，被告應於警方執行搜索之第一時間接受司法調查之際，立即提出澄清並配
      合警方之搜索行動，以利警方人員就近蒐證並相互印證說詞，然被告Ｌ○○非
      但未為此舉，反於警方執行搜索時，將大門反鎖阻止警方進入，且燒燬並往屋
      外丟棄地下錢莊之相關資料，進而欲自該房屋二樓西側門窗裝設之繩製逃生梯
      逃逸，與遭誤認之犯罪嫌疑人通常均極欲釐清事實真相之經驗法則相悖，且更
      加啟人疑竇，自難遽信，顯然係被告Ｌ○○於查悉警方執行搜索時，將大門反
      鎖阻止警方進入屋內，並利用警方開啟大門所耗費之時間，迅速逃入密室內取
      出地下錢莊之相關資料並將之銷毀，藉以掩飾渠等經營地下錢莊之犯行甚明。
      復參以被告天○○於偵查中供稱：「‧‧‧我有找Ｌ○○幫忙去收債，大概一
      、二次‧‧‧」等語（見九十年度偵字第三七九○號偵查卷第三七頁），與證
      人即借款人玄○○當庭指認無訛，益徵被告Ｌ○○確有參與被告Ｕ○○等人所
      經營之地下錢莊，被告Ｌ○○前開所辯，不足採信，而被告天○○事後翻稱係
      委託被告Ｌ○○向伊朋友收款，但該款項並非地下錢莊出借之款項云云，顯係
      迴護被告Ｌ○○之詞，亦無足取。
（四）被告甲○○雖辯稱：伊不知道天○○是放高利貸的云云。惟被告甲○○就借款
      人指認曾前來收取款項一節，於偵查中先辯稱：「我有去收過錢，但不知那是
      什麼錢，大概一、二次‧‧‧」云云（見八十九年度偵字第一二九九六號偵查
      卷第一三九頁），嗣於本院調查中又改稱：「那是天○○不在台南時，拜託我
      去幫他向欠他錢的朋友處拿錢，我只收過一、二次而已‧‧‧」云云（見審理
      卷(三)第五五頁），是其前後供述不一，已值懷疑。且借款人穆義俊於警訊時證
      稱：「我是於八十九年九月十六日看小兵立大功廣告刊登而向一名綽號『陳先
      生』男子借二萬元。借貸利息每十天為一期，當時我實拿一萬五千元，利息是
      十天四千元，一千元手續費。當時以電話與他聯繫後，約在善化國小見面，我
      填寫借據及開二張各二萬元之本票、身份證給該男子，他才將一萬五千元給我
      ，借款尚未還清。照片上的甲○○及Ａ○○就是借錢給我的人。」等語（見警
      訊第五六頁），借款人蔡寶鳳於偵查中指稱：「因我女兒念輔大要用錢，我在
      八十九年七月間看中華日報聯絡錢莊向他們借錢，先預扣利息，借三萬，只給
      二萬四千元，每十日還要再給利息六千，要簽本票、借據及質押身份證，我大
      概已還五、六次利息，本金尚未還。（提示被告相片）是天○○、甲○○拿錢
      來借我（當庭指認相片）‧‧‧。」等語（見九十年度偵字第八七一號偵查卷
      第一○八頁背面），本院審酌證人穆義俊、蔡寶鳳與被告甲○○並無仇怨，應
      無設詞誣陷被告甲○○之理，是其指訴自可採信。從而被告甲○○於交付預扣
      利息之借款後，同時取得借據、擔保本金與利息之本票及身份證件，而互核上
      開交付之借款、本票金額、收取之借據及身份證件以觀，被告甲○○應可認知
      所交付之款項與一般朋友間之金錢借貸有別，亦可認知所收取之利息金額顯不
      相當，復參以被告天○○於偵查中供稱：「‧‧‧甲○○我也有請他去替我向
      客戶收利息，收了一、二次‧‧‧。」等語明確（見九十年度偵字第三七九○
      號偵查卷第三七頁），而被告甲○○與被告天○○為朋友關係，受被告天○○
      之託，已多次單獨或共同向被害人蔡寶鳳、曾秀枝收取利息，此據被害人蔡寶
      鳳、曾秀枝於偵查中指證明確（見九十年度偵字第八七一號偵查卷第一○八頁
      背面及第一一一頁背面），衡情應知被告天○○經營地下錢莊，提供資金貸款
      予急需用錢之穆義俊、蔡寶鳳、曾秀枝等人，而收取與原本顯不相當之重利。
      是被告甲○○前開所辯，顯不足採。雖被告天○○事後亦附和被告甲○○之說
      詞，改稱：係委託被告甲○○向伊朋友收款，但該款項並非地下錢莊出借之款
      項云云，惟被告甲○○本件犯行事證已明，已詳前述，被告天○○前開附和之
      辯述，顯係迴護之詞，顯非可採。
（五）被告Ｋ○○於警訊中先辯稱：「我並無向人收帳，但天○○曾到我上班之修車
      廠修理汽車，當時他向我說身上現無現金，要我隨他去收再將修車錢給我，因
      此我曾與他前去收帳三、四次，但他只向我說是別人向他借的而已。」云云（
      見警卷第二三頁），嗣於本院調查中又陳稱：「‧‧‧天○○來我家修車，修
      完後因沒有錢付，天○○告知我他要去朋友那邊拿錢，問我要不要一起去，我
      就與他去，但我沒有下車；那次他修車包含換機油及引擎壞掉，修了二天，他
      是修完後要來牽車時沒有錢要我與他去朋友拿錢。」、「‧‧‧這筆錢是他到
      我家修車時所欠我的修引擎費用，至於到我工廠修車則是不用錢的小零件。」
      云云（見審理卷(三)第四二頁），是被告Ｋ○○對於與被告天○○一同前去收取
      款項之原因，究係因天○○積欠修車廠之修車款或係因天○○積欠被告Ｋ○○
      修車款，前後所述並不一致，已有可疑。況被告Ｋ○○於警訊、偵查中均供承
      有與天○○前去收帳三、四次等語（見警卷第二三頁、九十年度偵字第八七一
      號偵查卷第四一頁正、背面），則參互勾稽共同被告Ａ○○於警訊、偵查中供
      稱：「我在八十九年六月間到Ｋ○○麻豆住處有聽到Ｋ○○向我說他要去收錢
      ，但我猜是收地下錢莊的錢。」等語（見警卷第二五頁）、「當時是天○○向
      Ｋ○○說要去向錢莊客戶收錢‧‧‧」（見九十年度偵字第八七一號偵查卷第
      四一頁）等語，而被告Ｋ○○與被告天○○為朋友關係，受被告天○○之託，
      已多次共同向被害人楊蘊如、曾秀枝等收取利息，衡情應知被告天○○經營地
      下錢莊，參以被告Ｋ○○前往收取利息之事實，業據被害人楊蘊如、曾秀枝於
      警訊及偵查中指認照片無訛（見警卷第二七頁、九十年度偵字第八七一號第一
  一一頁背面），益徵被告Ｋ○○確有參與本件地下錢莊之經營，被告Ｋ○○前
      開所辯，不足採信。又被告天○○雖附和被告Ｋ○○之說詞，陳稱：是伊積欠
      Ｋ○○修車款，所以請Ｋ○○陪伊去收款，但Ｋ○○不知道所收取的是地下錢
      莊的款項，惟被告Ｋ○○本件犯行事證已明，已詳前述，是被告天○○前開附
      和之辯述，顯係迴護之詞，殊非可採。
（六）被告Ａ○○雖辯稱：伊於八十九年三月間因腮腺癌開刀完正在作電療，伊並未
      經營地下錢莊云云。然借款人穆義俊於警訊時證稱：「我是於八十九年九月十
      六日看小兵立大功廣告刊登而向一名綽號『陳先生』男子借二萬元。借貸利息
      每十天為一期，當時我實拿一萬五千元，利息是十天四千元，一千元手續費。
      當時以電話與他聯繫後，約在善化國小見面，我填寫借據及開二張各二萬元之
      本票、身份證給該男子，他才將一萬五千元給我，借款尚未還清。照片上的甲
      ○○及Ａ○○就是借錢給我的人。」等語（見警訊第五六頁），借款人莊豐維
      於偵查中指稱：「八十九年十月一日看報紙打電話約在佳里鎮內見面，錢莊來
      了二、三名男子，借一萬元要繳車貸，利息每十天二千元，採預扣方式，他只
      有給我八千元，押身份證、寫本票、寫借據，我第一次的一萬元有還清，後來
      又借了一萬元，利息同前。後來我沒有繳利息，有人打電話來催我繳利息。（
      當庭指認Ａ○○、天○○二人照片）借錢給我的錢莊就是這二人。」等語明確
      （見九十年度偵字第八七一號偵查卷第五八頁），本院審酌穆義俊、莊豐維與
      被告Ａ○○並無怨隙，應無攀詞構陷被告Ａ○○之理，是其指訴自可採信。從
      而被告Ａ○○於交付預扣利息之借款後，同時取得借據、擔保本金與利息之本
      票及身份證件，而互核上開交付之借款、本票金額、收取之借據及身份證件以
      觀，被告Ａ○○應可認知所交付之款項與一般朋友間之金錢借貸有別，亦可認
      知所收取之利息金額顯不相當，復參以被告Ａ○○於警訊、偵查中供稱：「我
      在八十九年六月間到Ｋ○○麻豆住處有聽到Ｋ○○向我說他要去收錢，但我猜
      是收地下錢莊的錢。」等語（見警卷第二五頁）、「當時是天○○向Ｋ○○說
      要去向錢莊客戶收錢‧‧‧」（見九十年度偵字第八七一號偵查卷第四一頁）
      等語，益證被告Ａ○○應知被告天○○經營地下錢莊，提供資金貸款予急需用
      錢之穆義俊、莊豐維等人，而收取與原本顯不相當之重利。又被告雖辯稱伊於
      八十九年三月間因腮腺癌開刀正在做電療，未能參與經營地下錢莊云云，惟參
      與地下錢莊之經營，從事收、放款工作者，僅需意識清楚、四肢行動自由者為
      已足，不以身體強健者為必要，被告Ａ○○雖罹患腮腺癌，然其意識清悉、四
      肢亦仍得自由行動，此由被告Ａ○○於庭期當天仍能自行前來應訊，並就本院
      之詢問為明確之答辯可證，是被告Ａ○○縱使罹患腮腺癌，亦無礙其參與本件
      地下錢莊之經營，況且被告Ａ○○前開因病開刀之時間均與本件借款人指述前
      來收、放款之時間（即八十九年九、十月間）均無矛盾衝突之處，尚難據為有
      利被告之認定。是被告Ａ○○前開所辯，要難憑採。
二、事實欄二、部分：
    訊據被告Ｌ○○固供承有於右揭時、地放火燒燬帳冊之事實，惟矢口否認所燒燬
    者係地下錢莊借款人之資料，並辯稱：伊所燒燬者，係以前經營六合彩時，客戶
    欠款之帳簿云云。惟查，被告確有於上址二樓密室內放火燒燬本件地下錢莊借款
    人所有供擔保之身分證、行照等資料一節，業據被告Ｌ○○於警訊中供承：「（
    （問：警方於今日 (89.11.17)上午十時前往上址執行搜索，你為何將門反鎖阻
    止警方進入？並在屋內燒燬有關地下錢莊之相關證物（本票、身份證）及將黃色
    信封內裝本票、身份證等物由二樓後窗戶丟棄呢？）我會害怕所以不敢開門。我
    怕警方會指是我經營地下錢莊，所以燒燬相關地下錢莊資料，並將資料往屋後丟
    棄。」等語明確（見警卷第十三頁），互核現場照片顯示被告Ｌ○○丟棄於屋外
    之數十餘封黃色信封尚有燃燒未盡，部分已呈焦黑狀之信封套，並有借款人所有
    之身分證件等資料自信封套霰落於外等情，此有現場照片附於八十九年度偵字第
    一二九九六號偵查卷第十七頁可稽，足認被告Ｌ○○所燒燬者確係本件地下錢莊
    借款人所有供擔保之身分證、行照等借款資料無訛。且由現場照片觀之（見八十
    九年度偵字第一二九九六號偵查卷第十五、十六頁），廁所內之磁磚已明顯遭燻
    黑，而被告Ｌ○○復於偵查及本院調查中自承：「我在燒時裡面濃煙密佈，因為
    密室內只有一面窗子可通空氣，我在裡面受不了，才將火澆熄。」、「‧‧‧我
    將鐵桶燒過的灰燼倒入浴室內。我因濃煙嗆鼻，我受不了，我才出來，事實上當
    時房子內充滿濃煙。」等語（見八十九年度偵字第一二九九六號偵查卷第三五頁
    、審理卷(一)第九八頁），可見當時火勢確實不小，幸經檢察官指示台南市消防隊
    派出三輛消防車至現場警戒並動用破門工具攻堅，被告Ｌ○○始放棄繼續燃燒而
    未釀成災害，此有台南市消防局八十九年十一月二十七日八九消指字第二六二一
    號函所附火警紀錄表一份在卷足按（見八十九年度偵字第一二九九六號偵查卷第
    五七、五八頁）。是以被告Ｌ○○放火燒燬前開物品，業已致生公共危險甚明。
三、綜上所陳，本案事證已臻明確，被告天○○、地○○、Ｌ○○、甲○○、Ｋ○○
    及Ａ○○之上開犯行，堪以認定，應依法論科。
四、查被告天○○、地○○、Ｌ○○、甲○○、Ｋ○○及Ａ○○以在小兵立大功或中
    華日報等報紙刊登廣告，經由電話聯繫方式招攬客戶，並利用如附表壹所示之人
    急迫需款週轉之際貸放款項，借款前並要求簽發超額之本票，及扣留身份證件，
    渠等手法已甚專業，輔以渠等放款對象高達數十餘人，放款資料內並附具相同格
    式之讓渡書、借據、本票等物，足見渠等有一定經營模式及規模，顯有恃此為生
    之意，核渠等所為，係犯刑法第三百四十五條之常業重利罪。又被告Ｌ○○放火
    燒燬上開他人所有之身分證、行照等借款資料，致生公共危險，核其所為，係犯
    刑法第一百七十五條第一項之放火燒燬他人所有物罪。被告天○○、地○○、Ｌ
    ○○、甲○○、Ｋ○○、Ａ○○與同案被告Ｕ○○、Ｇ○○（二人待通緝到案另
    行審結）間，就上開常業重利犯行間，具犯意聯絡及行為分擔，均應論以共同正
    犯。被告Ｌ○○所犯上開常業重利罪及放火燒燬他人所有物罪二罪間，犯意各別
    ，罪名互殊，應予分論併罰。爰審酌被告天○○等六人為牟私利，乘人急迫之際
    而盤剝重利，使被害人經濟更陷困窘，嚴重破壞社會金融秩序，惡性非輕，暨各
    該被告參與程度之輕重，及被告Ｌ○○為圖湮滅證據而放火燒燬上開借款資料，
    其行為雖未造成實害，但其危險性極高，如不幸延燒，極易釀成鉅禍等一切情狀
    ，分別量處如主文所示之刑，並就被告Ｌ○○部分定其應執行之刑，以示懲儆。
    扣案如附表編號一至八所示之物，均係被告天○○等人所有且係供犯罪所用之
    物，應依刑法第三十八條第一項第二款宣告沒收；扣案如附表編號九至十三所
    示之物，則為被告天○○等人所有且係因犯罪所得之物，均應依刑法第三十八條
    第一項第三款宣告沒收；而扣案如附表肆編號一至九六所示之本票及借據，係附
    表肆編號一至九六所示之發票人或借款人簽發予被告天○○等人借款之憑據及擔
    保，於借款人屆期未清償時，屬被告天○○等人貸款之憑證（於民法第二百零五
    條、第二百零六條規定範圍內請求），於借款人清償時，被告天○○等人仍須返
    還借款人，非被告天○○等人所有，自不宜宣告沒收；扣案如附表肆編號九七至
    一四四所示之國民身份證正本、機車行照、護照等物，為附表肆編號九七至一四
    四所示之人所有之身分證件及文件，非屬被告天○○等人所有，亦非違禁物，自
    無庸為沒收之宣告；扣案如附表伍所示之物，被告等否認為渠等供本件犯罪所用
    或因犯罪所得之物，亦無其他證據足資認定確屬被告等供本件犯罪所用或因犯罪
    所得之物，亦非違禁物，此有內政部警政署刑事警察局八十九年十二月五日刑鑑
    字第一八九五七三號鑑驗通知書及內政部九十年五月二十一日台九十內警字第九
    ○八○六六九號函一紙附卷可考（見八十九年度偵字第一二九九六號偵查卷第五
    九頁），亦不併為沒收之諭知。至扣案之子彈二顆，待本案確定後，再由檢察官
    另行聲請單獨宣告沒收。
五、公訴意旨另以：被告天○○、Ｂ○○、地○○、Ｌ○○、甲○○、Ｆ○○、Ｋ○
    ○、Ａ○○等人基於重利之犯意聯絡，共同成立地下錢莊集團，並以之為常業。
    天○○等人自八十九年一月間起，在中華日報及小兵立大功媒體上，刊登「利息
    比低」等廣告，留下0000000或0000000等電話以為轉接，而乘附
    表貳所示之被害人宇○○等急迫之際貸予金錢，而收取與原本顯不相當之重利，
    如以借款二萬元為例，利息每十日為四千元，手續費一千元，故借款人實拿一萬
    五千元，期滿借款人應返還二萬元本利，借款人並依情況質押身分證、行車執照
    等證件，及預立與借款額度相同之本票二張、借據一張、讓渡書一張，因認被告
    天○○等涉有刑法第三百四十五條之常業重利罪等語。按重利罪成立之要件，除
    須乘他人急迫、輕率或無經驗，貸以金錢或其他物品外，尚須取得與原本顯不相
    當之重利，始足當之（最高法院八十四年度台上字第五三二九號裁判可資參照）
    。經查如附表貳所示之人，除編號十四卯○○外，從未於警、偵訊中經傳訊、通
    知到案說明，本院復傳、拘無著，是縱扣得如附表貳所示之人所簽發予被告等之
    本票、借據、讓渡書及提供擔保之身分證、行照等物，而得推論如附表貳所示之
    人確有向被告等借款之行為，然由上開扣案物品，本院仍無從勾稽前開借款人之
    貸與金額及利息計算方式，亦難認定被告等有乘他人急迫、輕率或無經驗下貸以
    金錢之情形，亦即無從證明被告等確有乘他人急迫、輕率或無經驗，貸以金錢，
    並取得與原本顯不相當重利之犯行；另附表貳編號十四號之借款人卯○○雖經本
    院傳喚到院，然其證稱：「約在八十九年間有借過；當初因要養小孩沒有錢，所
    以經朋友介紹我去借錢的，那時是我朋友幫我打電話給對方，約在路邊交錢，我
    是借二萬元‧‧‧對方並要我簽借據讓渡書、四萬元的本票兩張及提供身分證供
    擔保（提示扣押證物供證人確認），當時對方沒有跟我說利息如何算，只跟我說
    有錢再還，可能是朋友所以沒有跟我說要算利息。」等語（見本院九十二年四月
    十八日訊問筆錄），是由上開證詞可知，被告等貸以金額予卯○○時，並未言明
    利息計算方式，本院自難僅憑被告等確有借款予卯○○之事實，及扣案卯○○所
    簽發之本票二張、借據一張及讓渡書一張，遽認被告等貸以金額有取得與原本顯
    不相當重利之犯行，此外，復查無其他積極證據足認被告等確有公訴人所指此部
    分之犯行，惟公訴意旨認此部分與前揭論罪科刑之常業重利罪間有實質上一罪之
    關係，爰不另為無罪之諭知，併此敘明。
貳、無罪部分：
一、公訴意旨又以：
（一）被告Ｂ○○自八十九年間之某時起，在臺南市○○區○○里○○路一六０號八
      樓之一住處，未經許可非法持有制式霰彈槍子彈二顆。因被告天○○、Ｕ○○
      二人涉及槍殺麻豆鎮人張揚芬一案未遂，為躲避警方追緝，分別於同年十月二
      十四日及二十八日陸續出境。被告Ｇ○○乃於同年月二十九日駕駛一部白色箱
      型車，在被告Ｌ○○、地○○、甲○○、Ｆ○○等人合力搬運下，將前開連同
      前開子彈之物品，自Ｂ○○住處運往被告Ｆ○○所提供位在臺南市○○路八十
      四巷一號二樓密室內未經許可而為寄藏之，因認被告Ｂ○○、Ｌ○○、地○○
      、甲○○共同涉犯槍砲彈藥刀械管制條例第十二條第四項未經許可持有子彈罪
      ，被告Ｆ○○涉犯槍砲彈藥刀械管制條例第十二條第四項項未經許可寄藏子彈
      罪等語。
（二）被告天○○、Ｇ○○、Ｕ○○、Ｂ○○、地○○、Ｌ○○、甲○○、Ｆ○○、
      Ｋ○○、Ａ○○等人基於重利之犯意聯絡，共同成立地下錢莊集團，並以之為
      常業。此一地下錢莊集團之成員，分別擔任出資者（如Ｕ○○、Ｂ○○）或與
      借款人接洽及參與收取債務（如天○○、Ｇ○○、地○○、Ｌ○○、甲○○、
      Ｆ○○、Ｋ○○、Ａ○○）或登帳（如Ｂ○○）等工作。被告天○○等人自八
      十九年一月間起，在中華日報及小兵立大功媒體上，刊登「利息比低」等廣告
      ，留下0000000或0000000等電話以為轉接，而自附表一所示借
      款日期，乘被害人宇○○等五十一人急迫之際貸予金錢，而收取與原本顯不相
      當之重利。如以借款二萬元為例，利息每十日為四千元，手續費一千元，故借
      款人實拿一萬五千元，期滿借款人應返還二萬元本利，借款人並依情況質押身
      分證、行車執照等證件，及預立與借款額度相同之本票二張、借據一張、讓渡
      書一張，因認被告Ｂ○○、Ｆ○○亦涉犯刑法第三百四十五條常業重利罪等語
      。
二、按犯罪事實應依證據認定之，無證據不得推定其犯罪事實，刑事訴訟法第一百五
    十四條定有明文。又認定不利於被告之事實，須依積極證據，茍積極證據不足為
    不利於被告事實之認定時，即應為有利於被告之認定，更不必有何有利之證據；
    且刑事訴訟法上所謂認定犯罪事實之積極證據，係指適合於被告犯罪事實之認定
    之積極證據而言，雖不以直接證據為限，間接證據亦包括在內，然而無論直接或
    間接證據，其為訴訟上之證明，須於通常一般之人均不致有所懷疑，而得確信其
    為真實之程度者，始得據為有罪之認定，倘其證明尚未達到此一程度，而有合理
    之懷疑存在時，自不能以推測或擬制之方法，以為有罪裁判之基礎，最高法院著
    有三十年上字第八一六號、二十九年上字第三一０五號、七十六年台上字第四九
    八六號、四十年台上字第八六號等判例可資參照。又按刑事訴訟之被告依法並無
    自證無罪之義務，若控罪所憑之積極證據，在生活經驗上尚不足以排除其他有利
    被告之合理推斷，致不足以證明犯罪事實時，仍不能因被告否認犯罪之辯解不成
    立，資為無視積極證據不足之理由，此有最高法院三十年上字第四八二號、三十
    年上字第一八三一號等判例足資參照。再按共犯者之自白，難免有嫁禍他人，而
    為虛偽供述之危險。是則利用共犯者之自白，為其他共犯之罪證時，其證據價值
    如何，按諸自由心證主義之原則，固屬法院自由判斷之範圍。但共同被告不利於
    己之陳述，雖得採為其他共同被告犯罪之證據，惟此項不利之陳述，須無瑕疵可
    指，且就其他方面調查，又與事實相符者，始得採為其他共同被告犯罪事實之認
    定。若不為調查，而專憑此項供述，即為其他共同被告犯罪事實之認定，顯與刑
    事訴訟法第一百五十六條第二項之規定有違。因之，現行刑事訴訟法下，被告之
    自白，或共同被告不利於己之陳述，其證明力並非可任由法院依自由心證主義之
    原則，自由判斷，而受相當之限制，有證據法定主義之味道，即尚須另有其他必
    要之補強證據，來補足其自白之證明力，始得採為斷罪資料，最高法院八十七年
    度台上字第二一二三號判決亦著有明文。
三、本件公訴人認被告Ｂ○○、Ｌ○○、地○○、甲○○涉有未經許可持有子彈罪，
    被告Ｆ○○涉有未經許可寄藏子彈罪及被告Ｂ○○、Ｆ○○涉有常業重利犯行，
    無非係以同案被告地○○之供述及扣案霰彈槍子彈二顆與地下錢莊資料於被告Ｆ
    ○○住處查獲為其所憑論據。訊據被告Ｂ○○、Ｆ○○、Ｌ○○、地○○、甲○
    ○均矢口否認右揭犯行，被告Ｂ○○辯稱：伊並未經營地下錢莊，亦未見過霰彈
    槍子彈等語；被告Ｆ○○辯稱：伊並未經營地下錢莊，且伊從未見過霰彈槍子彈
    等語；被告地○○辯稱：伊為Ｕ○○搬運東西時有看到霰彈槍子彈，但伊並未拿
    取等語；被告Ｌ○○、甲○○均辯稱：伊等未持有該霰彈槍子彈等語。
四、本院查：
（一）被告Ｂ○○、Ｌ○○、地○○、甲○○所涉未經許可持有子彈罪及被告Ｆ○○
      所涉未經許可寄藏子彈罪部分：
    １、按「持有」，係指將物置於自己實力支配之下；「寄藏」，則係指受人委託
        代為保管之意，最高法院著有七十四年台上字第三四○○號判例可資參照。
    ２、本件單由扣案之霰彈槍子彈二顆，並無從據以判別被告Ｂ○○、Ｌ○○、地
        ○○、甲○○客觀上有無持有及被告Ｆ○○有無受託代藏系爭二顆霰彈槍子
        彈，是公訴人認被告Ｂ○○、Ｌ○○、地○○、甲○○、Ｆ○○涉犯上開罪
        名，主要係以被告Ｌ○○、地○○、甲○○共同至被告Ｂ○○住處搬運Ｕ○
        ○所有物品及系爭二顆霰彈槍子彈於被告Ｆ○○住處密室抽屜內查獲，為其
        論據。然查，被告Ｂ○○、Ｌ○○、地○○、甲○○及Ｆ○○雖均坦承被告
        Ｇ○○曾於八十九年間某日協同被告Ｌ○○、地○○、甲○○及Ｆ○○至被
        告Ｂ○○位於台南市○○區○○路一六○號八樓之一住處替Ｕ○○搬運衣物
        等物品，惟除被告地○○外，其餘被告Ｂ○○、Ｌ○○、甲○○均否認曾見
        過並持有系爭霰彈槍子彈，被告Ｆ○○亦否認受託寄藏系爭霰彈槍子彈，參
        以被告甲○○、Ｆ○○均供承當天係將Ｕ○○所有物搬至Ｇ○○租處等語（
        見審理卷(一)第五八頁、第五九頁），被告地○○亦供承：「我們五人前往Ｂ
        ○○家搬Ｕ○○所有之衣物‧‧‧將Ｕ○○衣物搬至東帝士附近公寓十樓存
        放時，我又發現霰彈槍子彈二個，我當場就問Ｇ○○這是什麼東西，Ｇ○○
        就告訴我是霰彈槍子彈後，他就拿走並放在Ｆ○○住處，霰彈槍子彈Ｆ○○
        、Ｌ○○、甲○○三人並不知情。」、「（問：Ｌ○○、甲○○等人是否知
        道內含子彈二顆？）他們不知道，因我們本來都不知內有什麼東西，是後來
        我有看到Ｇ○○拿子彈去放，但我沒有告知Ｌ○○等人。」等語（見警卷第
        三頁背面、審理卷(三)第三五頁），足認被告Ｌ○○、甲○○及Ｆ○○當天主
        要係將Ｕ○○所有物搬運至Ｇ○○租處，對於Ｇ○○事後將系爭霰彈槍子彈
        藏置於被告Ｆ○○住處一節，渠等並不知情，稽之被告Ｆ○○住處密室遙控
        鑰匙平時非均由被告Ｆ○○保管，時或交由被告天○○等人使用，並得自由
        進出等情，此業據被告Ｆ○○、Ｌ○○、甲○○供承在卷，則被告Ｆ○○是
        否有受託代為保管之合意存在，顯非無令人合理之懷疑存在，是在無其他佐
        證以資證明之下，尚難單憑被告Ｌ○○、甲○○共同至被告Ｂ○○住處搬運
        Ｕ○○所有物品及系爭二顆霰彈槍子彈於被告Ｆ○○住處密室抽屜內查獲之
        情況證據，遽認被告Ｂ○○、Ｌ○○、甲○○有將系爭霰彈槍子彈置於自己
        實力支配下之持有行為，及被告Ｆ○○有受人委託代為保管而為寄藏之主觀
        犯意及客觀行為。
    ３、至被告地○○於警訊及本院調查中供稱：「我們五人前往Ｂ○○家搬Ｕ○○
        所有之衣物‧‧‧將Ｕ○○衣物搬至東帝士附近公寓十樓存放時，我又發現
        霰彈槍子彈二個，我當場就問Ｇ○○這是什麼東西，Ｇ○○就告訴我是霰彈
        槍子彈後，他就拿走並放在Ｆ○○住處‧‧‧」、「‧‧‧霰彈槍子彈我則
        有看到Ｇ○○將它拿到Ｆ○○的住處密室內放置‧‧‧」、「我看到時，有
        問過Ｇ○○，但沒有拿起來看‧‧‧」等語（見警卷第三頁背面、審理卷(三)
        第三五頁），僅足認定被告地○○曾目睹被告Ｇ○○至被告Ｂ○○住處搬運
        系爭霰彈槍子彈，此外，復查無其他積極證據足資認定被告地○○曾於搬運
        過程中將上開霰彈槍子彈納入自己管領支配下，自難僅憑被告地○○前開供
        述及扣案之霰彈槍子彈二顆，遽認被告地○○有將上開霰彈槍子彈置於自己
        實力支配下而持有之犯行。
（二）被告Ｂ○○、Ｆ○○所涉常業重利罪部分：
    １、被告地○○於警訊中先稱：「天○○、Ｇ○○（綽號龍仔）、Ｌ○○、甲○
        ○、Ｆ○○等五人經營地下錢莊。」、「我們共分二組經營地下錢莊，Ｆ○
○、甲○○、Ｌ○○他們三人一組，由甲○○與Ｌ○○負責收帳，天○○、
        Ｇ○○、Ｕ○○、Ｂ○○與我另組一組地下錢莊，由Ｇ○○與我負責收帳，
        Ｇ○○將所收之利息本金款項全額交給Ｂ○○記帳保管，我們所組之地下錢
        莊與Ｆ○○他們所經營之地下錢莊資金互不往來，各自經營，但經營之場所
        及資料存放均在Ｆ○○住處。」云云（見警卷第二頁、第五頁背面），迨本
        院調查中始則證稱：「（問：提示警訊筆錄中「經營地下錢莊的分工．．」
        有何意見？）是我所說的沒錯，因我記得天○○有叫Ｌ○○、甲○○去幫忙
        收帳，Ｆ○○則沒有。」、「（問：提示上次庭訊時所述「收的錢都是交給
        Ｂ○○保管．．」有何意見？）因我們每次收錢後，Ｇ○○與Ｕ○○都會到
        Ｂ○○那裡，所以我猜測應是到那裡將錢給Ｂ○○保管。」、「（問：Ｆ○
        ○是否知情？）Ｆ○○不知情，因為他都在上班，住處則讓我們這些朋友在
        使用。」云云（見審理卷(三)第三六頁），是被告地○○對被告Ｂ○○、Ｆ○
        ○究有無參與本件地下錢莊之經營，前後供述不一，相互矛盾，已屬可疑。
    ２、另由借據、讓渡書、本票等扣案之地下錢莊物證觀之，均無從據以判別被告
        Ｂ○○、Ｆ○○客觀上有無參與本件地下錢莊之經營，況除被告地○○前開
        於警訊中之供述外，並無參與本件地下錢莊犯行之其他被告曾於警訊、偵查
        或本院調查中供認被告Ｂ○○、Ｆ○○確有參與本件地下錢莊之經營，亦無
        借款人指認被告Ｂ○○、Ｆ○○從事地下錢莊之放款、收款，縱本件地下錢
        莊借款資料確於被告Ｆ○○住處查獲，然稽之被告Ｆ○○住處密室遙控鑰匙
        平時非均由被告Ｆ○○保管，時或交由被告天○○等人使用，並得自由進出
        等情，此業據被告Ｆ○○、Ｌ○○、甲○○供承在卷，則被告Ｆ○○對於被
        告天○○等人將地下錢莊借款資料放置於其住處一節是否知情，顯非無令人
        合理之懷疑存在，是在無其他佐證以資證明之下，尚難以地下錢莊借款資料
        於被告Ｆ○○住處查獲之事實，資為不利於被告Ｆ○○之認定。
    ３、本件同案被告地○○雖於警訊時供承被告Ｂ○○、Ｆ○○有參與地下錢莊之
        經營，惟依前揭說明，共同被告不利於他人之供述是否與事實相符，仍應調
        查其他證據以資審認。質言之，本件共同被告地○○之證詞，雖不利於被告
    Ｂ○○、Ｆ○○，然經審認此項陳述，顯有重大瑕疵，本件地下錢莊借款資
        料於被告Ｆ○○住處查獲之事實，復存有如上之合理懷疑存在，而就其他方
        面調查，亦查無被告Ｂ○○、Ｆ○○客觀上確有本件參與地下錢莊之犯行，
        而得以作為共同被告地○○前開證詞之佐證。
五、綜上所述，本件並無證據證明被告Ｂ○○、Ｌ○○、地○○、甲○○確有未經許
    可持有子彈，被告Ｆ○○確有未經許可寄藏子彈及被告Ｂ○○、Ｆ○○確有常業
    重利之犯行，此外復查無其他積極證據，足認被告Ｂ○○、Ｆ○○、Ｌ○○、地
    ○○、甲○○確有公訴人所指之此部分犯行，不能證明被告Ｂ○○、Ｆ○○、Ｌ
    ○○、地○○及甲○○犯罪，應法應為無罪判決之諭知。
、被告Ｇ○○、Ｕ○○俟通緝到案後，另行審結。
據上論斷，應依刑事訴訟法第二百九十九條第一項前段、第三百零一條第一項，刑法
第二十八條、第一百七十五條第一項、第三百四十五條、第五十一條第五款、第三十
八條第一項第二款、第三款，罰金罰鍰提高標準條例第一條前段，判決如主文。
本案經檢察官吳宇青到庭執行職務
中      華      民      國    九十二    年      八      月    二十二    日
                                  臺灣臺南地方法院刑事第三庭
                                      審判長法  官  蘇義洲
                                            法  官  謝家宜
                                            法  官  陳燁真
右正本證明與原本無異。
如不服本判決，應於判決送達後十日內，向本院提出上訴狀。
                                            書記官  陳怡吟
中      華      民      國    九十二    年      八      月    二十五    日
附表壹：被害人及其借款時間、借款方式、借款金額
┌───┬────┬──────┬───────┬──────┬─────
│編號  │ 姓 名  │   時  間   │  貸與方式    │ 貸與金額   │ 利息計算?
│      │        │  （民國）  │              │（新臺幣）  │
├───┼────┼──────┼───────┼──────┼─────
│一    │鍾勝有  │八十九年間  │簽發面額二萬元│二萬元      │每十日計一
│      │        │            │本票二張、借據│            │每期五千元
│      │        │            │一張，預扣一期│            │
│      │        │            │利息。        │            │
├───┼────┼──────┼───────┼──────┼─────
│二    │楊蘊玉  │同右        │簽發面額二萬元│二萬元      │每十日計一
│      │        │            │本票二張、借據│            │每期四千元
│      │        │            │一張，預扣一期│            │
│      │        │            │利息。        │            │
├───┼────┼──────┼───────┼──────┼─────
│三    │林芳如  │八十九年九月│簽發面額三萬元│三萬元      │每十日計一
│      │        │二十三日    │本票二張、借據│            │每期六千元
│      │        │            │一張，預扣一期│            │
│      │        │            │利息及手續費一│            │
│      │        │            │千元。        │            │
├───┼────┼──────┼───────┼──────┼─────
│四    │褚俊岳  │八十九年六月│簽發面額二萬元│二萬元      │每十日計一
│      │        │二十七日    │本票二張、借據│            │每期四千元
│      │        │            │一張，預扣一期│            │
│      │        │            │利息及手續費一│            │
│      │        │            │千元。        │            │
├───┼────┼──────┼───────┼──────┼─────
│五    │張翰文  │八十九年九月│簽發面額二萬元│二萬元      │每十日計一
│      │        │二十六日    │本票二張、借據│            │每期四千元
│      │        │            │一張，預扣一期│            │
│      │        │            │利息及手續費一│            │
│      │        │            │千元。        │            │
├───┼────┼──────┼───────┼──────┼─────
│六    │李美慧  │八十九年七月│簽發面額二萬元│二萬元      │每十日計一
│      │        │八日        │本票二張、借據│            │每期四千元
│      │        │            │一張、讓渡書一│            │
│      │        │            │張，提出身份證│            │
│      │        │            │一張供質押，並│            │
│      │        │            │預扣一期利息及│            │
│      │        │            │手續費一千元。│            │
│      │        │            │              │            │
├───┼────┼──────┼───────┼──────┼─────
│七    │陳俊良  │八十九年十月│簽發面額四萬元│二萬元      │每十日計一
│      │        │十九日      │本票二張、借據│            │每期五千元
│      │        │            │一張、讓渡書一│            │
│      │        │            │張，提出身份證│            │
│      │        │            │一張供質押，並│            │
│      │        │            │預扣一期利息及│            │
│      │        │            │手續費一千元。│            │
│      │        │            │              │            │
├───┼────┼──────┼───────┼──────┼─────
│八    │林玉鳳  │八十九年十月│簽發面額二萬元│一萬元      │每十日計一
│      │        │二十一日    │本票二張、借據│            │每期二千五
│      │        │            │一張、讓渡書一│            │。
│      │        │            │張，提出行照及│            │
│      │        │            │健保卡各一張供│            │
│      │        │            │質押，並預扣一│            │
│      │        │            │期利息及手續費│            │
│      │        │            │一千元。      │            │
├───┼────┼──────┼───────┼──────┼─────
│九    │未○○  │八十九年九月│簽發面額二萬元│一萬元      │每十日計一
│      │        │二十二日    │本票二張、借據│            │每期二千元
│      │        │            │一張、讓渡書一│            │
│      │        │            │張，提出身份證│            │
│      │        │            │一張供質押，並│            │
│      │        │            │預扣一期利息。│            │
│      │        │            │              │            │
├───┼────┼──────┼───────┼──────┼─────
│十    │陳一美  │八十九年五月│簽發面額四萬元│二萬五千元  │每十日計一
│      │        │二十九日    │本票二張、借據│            │每期五千元
│      │        │            │一張、讓渡書一│            │
│      │        │            │張，提出身份證│            │
│      │        │            │一張供質押，並│            │
│      │        │            │預扣一期利息及│            │
│      │        │            │手續費一千元。│            │
├───┼────┼──────┼───────┼──────┼─────
│十一  │周振華  │八十九年六月│簽發面額二萬五│二萬五千元  │每十日計一
│      │        │十日        │千元 本票二張 │            │每期五千元
│      │        │            │、借據一張、讓│            │
│      │        │            │渡書一張，提出│            │
│      │        │            │身份證一張供質│            │
│      │        │            │押，並預扣一期│            │
│      │        │            │利息及手續費一│            │
│      │        │            │千元。        │            │
├───┼────┼──────┼───────┼──────┼─────
│十二  │周扶幸  │八十九年九月│簽發面額二萬元│二萬元      │每十日計一
│      │        │十日        │本票二張、借據│            │每期五千元
│      │        │            │一張、讓渡書一│            │
│      │        │            │張，提出名片一│            │
│      │        │            │張，並預扣一期│            │
│      │        │            │利息。        │            │
│      │        │            │              │            │
├───┼────┼──────┼───────┼──────┼─────
│十三  │李茗豐  │八十九年十月│簽發面額四萬元│二萬元      │每十日計一
│      │        │十九日      │本票二張、借據│            │每期四千元
│      │        │        │一張、讓渡書一│            │
│      │        │            │張，提出身份證│            │
│      │        │            │影本一張，並預│            │
│      │        │            │扣一期利息。  │            │
├───┼────┼──────┼───────┼──────┼─────
│十四  │陳金能  │八十九年九月│簽發面額二萬元│二萬元      │每十日計一
│      │        │中旬        │本票二張、借據│            │每期五千元
│      │        │            │一張、讓渡書一│            │
│      │        │            │張，提出身份證│            │
│      │        │            │一張供質押，並│            │
│      │        │            │預扣一期利息。│            │
├───┼────┼──────┼───────┼──────┼─────
│十五  │李文德  │八十九年九月│簽發面額四萬元│二萬元      │每十日計一
│      │        │二十五日    │本票二張、借據│  │每期四千元
│      │        │            │一張、讓渡書一│            │
│      │        │            │張，提出身份證│            │
│      │        │            │一張供質押，並│            │
│      │        │            │預扣一期利息及│            │
│      │        │            │手續費一千元。│            │
├───┼────┼──────┼───────┼──────┼─────
│十六  │許意偵  │八十九年十月│簽發面額四萬元│二萬元      │每十日計一
│      │        │二十七日    │本票二張、借據│            │每期四千元
│      │        │            │一張、讓渡書一│            │
│      │        │            │張，提出身份證│            │
│      │        │            │一張供質押，並│            │
│      │        │            │預扣一期利息及│            │
│      │        │            │手續費一千元。│            │
├───┼────┼──────┼───────┼──────┼─────
│十七  │黃再明  │八十九年九月│簽發面額三萬元│一萬五千元  │每十日計一
│      │        │二十九日    │本票二張、借據│            │每期三千元
│      │        │            │一張、讓渡書一│            │
│      │        │            │張，提出身份證│            │
│      │        │            │一張供質押，並│            │
│      │        │            │預扣一期利息及│            │
│      │        │            │手續費一千元。│            │
│      │        │            │              │            │
├───┼────┼──────┼───────┼──────┼─────
│十八  │劉李梅雀│八十九年九月│簽發面額八萬元│共八萬元    │每十日計一
│      │李阿清  │中旬        │本票二張、借據│            │每十日借一
│      │韓鳳嬌  │            │一張、讓渡書一│            │之利息為二
│      │趙省    │            │張，提出趙省之│      │。
│      │        │            │身份證一張供質│            │
│      │        │            │押，並預扣一期│            │
│      │        │            │利息。        │            │
│      │        │            │              │            │
├───┼────┼──────┼───────┼──────┼─────
│十九  │穆義俊  │八十九年九月│簽發面額二萬元│二萬元      │每十日計一
│      │        │十六日      │本票二張、借據│            │每期四千元
│      │        │            │一張、讓渡書一│            │
│      │        │            │張，提出身份證│            │
│      │        │            │一張供質押，並│            │
│      │        │            │預扣一期利息及│            │
│      │        │            │手續費一千元。│            │
├───┼────┼──────┼───────┼──────┼─────
│二十  │莊豐維  │八十九年十月│共借款二次，皆│二次借款各借│二次借款均
│      │        │一日        │分別簽發面額二│一萬元      │日計一期，
│      │        │            │萬元本票二張、│            │二千元。
│      │        │            │借據一張、讓渡│            │
│      │        │            │書一張，提出身│            │
│      │        │            │份證一張供質押│            │
│      │        │            │，並預扣一期利│            │
│      │        │            │息。          │            │
├───┼────┼──────┼───────┼──────┼─────
│二十一│ａ○○  │八十九年二月│簽發面額六萬元│六萬元      │每十日計一
│      │        │底          │本票三張、借據│            │每期六千元
│      │        │            │一張，提出身份│            │
│      │        │            │證一張供質押，│            │
│      │        │            │並預扣一期利息│          │
│      │        │            │。            │            │
│      │        │            │              │            │
├───┼────┼──────┼───────┼──────┼─────
│二十二│蔡寶鳳  │八十九年六月│簽發面額三萬元│三萬元      │每十日計一
│      │        │三十日      │本票二張、借據│            │每期六千元
│      │        │            │一張、讓渡書一│            │
│      │        │            │張，提出身份證│            │
│      │        │            │一張供質押，並│            │
│      │        │            │預扣一期利息及│            │
│      │        │            │手續費一千元。│            │
├───┼────┼──────┼───────┼──────┼─────
│二十三│曾秀枝  │八十九年十月│簽發面額四萬元│二萬元      │每十日計一
│      │        │二十二日    │本票二張、借據│            │每期四千元
│      │      │            │一張、讓渡書一│            │
│      │        │            │張，提出身份證│            │
│      │        │            │一張供質押，並│            │
│      │        │            │預扣一期利息及│            │
│      │        │            │手續費一千元。│            │
├───┼────┼──────┼───────┼──────┼─────
│二十四│玄○○  │八十九年六月│簽發面額二萬元│二萬元      │每十日計一
│      │        │二十三日    │本票二張、借據│            │每期五千元
│      │        │            │一張、讓渡書一│            │
│      │        │            │張，並預扣一期│            │
│      │        │            │利息。        │            │
│      │        │            │              │            │
├───┼────┼──────┼───────┼──────┼─────
│二十五│Ｃ○○  │八十九年十月│簽發面額一萬元│一萬元      │每十日計一
│      │        │間          │本票二張、借據│            │每期二千元
│      │        │            │一張、讓渡書一│            │
│      │        │            │張，提出身份證│            │
│      │        │            │一張供質押，並│            │
│      │        │            │預扣一期利息及│            │
│      │        │            │手續費一千元。│            │
├───┼────┼──────┼───────┼──────┼─────
│二十六│Ｖ○○  │八十九年十一│簽發面額六萬元│三萬元      │每十日計一
│      │        │月中旬      │本票二張、借據│            │每期三千元
│      │        │            │一張、讓渡書一│            │
│      │        │            │張，提出身份證│            │
│      │        │            │一張供質押，並│            │
│      │        │            │預扣一期利息。│            │
││        │            │              │            │
├───┼────┼──────┼───────┼──────┼─────
│二十七│Ｒ○○  │八十九年七月│簽發面額二萬元│一萬元      │每十日計一
│      │        │中旬        │本票二張、借據│            │每期二千元
│      │        │            │一張、讓渡書一│            │
│      │        │            │張，提出身份證│            │
│      │        │            │一張供質押，並│            │
│      │        │            │預扣一期利息。│            │
│      │        │            │              │            │
├───┼────┼──────┼───────┼──────┼─────
│二十八│高上洲  │八十九年九月│簽發面額六萬元│三萬元      │每十日計一
│      │        │初          │本票二張、借據│            │每期六千元
│      │        │            │一張、讓渡書一│            │
│      │        │            │張，提出身份證│            │
│      │        │            │一張供質押，並│            │
│      │        │            │預扣一期利息。│            │
│      │        │            │              │            │
├───┼────┼──────┼───────┼──────┼─────
│二十九│Ｅ○○  │八十九年十一│簽發面額二萬元│二萬元      │每十日計一
│      │        │月初        │本票三張、借據│            │每期三千元
│      │        │            │一張，提出身份│            │
│      │        │            │證一張供質押，│            │
│      │        │            │並預扣一期利息│            │
│      │        │            │。            │            │
├───┼────┼──────┼───────┼──────┼─────
│三十  │巳○○  │八十九年八、│共借款二次，第│第一次借款五│第一次借款
│      │        │九月間      │一次借款五萬元│萬元，第二次│元，每十日
│    │        │            │簽發面額十萬元│借款二萬元  │期，每期一
│      │        │            │本票二張、借據│            │；第二次借
│      │        │            │一張、讓渡書一│            │萬元，每十
│      │        │            │張，提出身份證│            │一期，每期
│      │        │            │一張供質押，並│            │元
│      │        │            │預扣一期利息；│            │
│      │        │            │第二次借款二萬│            │
│      │        │            │元，簽發面額四│            │
│      │        │            │萬元本票二張、│            │
│      │        │            │借據一張、讓渡│            │
│      │        │            │書一張，提出身│            │
│      │        │            │份證一張供質押│            │
│      │        │            │，並預扣一期利│            │
│      │        │            │息。        │            │
│      │        │            │              │            │
├───┼────┼──────┼───────┼──────┼─────
│三十一│辛○○  │八十九年八月│簽發面額二萬元│二萬元      │每十日計一
│      │        │五日        │本票二張、借據│            │每期五千元
│      │        │            │一張，提出身份│            │
│      │        │            │證一張供質押，│            │
│      │        │            │並預扣一期利息│            │
│      │        │            │。            │            │
├───┼────┼──────┼───────┼──────┼─────
│三十二│Ｗ○○  │八十九年十月│簽發面額一萬元│一萬元      │每十日計一
│      │        │八日        │本票二張、借據│            │每期二千元
│      │        │            │一張，並預扣一│            │
│      │        │            │期利息及手續費│            │
│      │        │            │一千元。      │            │
│      │        │            │              │            │
├───┼────┼──────┼───────┼──────┼─────
│三十三│鍾吉仁  │八十九年間  │提出身份證一張│二萬元      │每十日計一
│      │        │            │供質押，並預扣│            │每期二千元
│      │        │            │一期利息。    │            │
│      │        │            │              │            │
├───┼────┼──────┼───────┼──────┼─────
│三十四│ｄ○○  │八十九年九月│簽發面額三萬元│一萬元      │每十日計一
│      │        │間          │本票二張，提出│            │每期三千元
│      │        │            │身份證一張供質│            │
│      │        │            │押，並預扣一期│            │
│      │        │            │利息及手續費一│            │
│      │        │            │千元。        │            │
├───┼────┼──────┼───────┼──────┼─────
│三十五│亥○○  │八十九年五月│預扣一期利息。│二萬元      │每十日計一
│      │        │間          │              │            │每期四千元
├───┼────┼──────┼───────┼──────┼─────
│三十六│王銘顯  │八十九年十一│預扣一期利息。│二萬元      │每十日計一
│      │        │月間        │              │            │每期四千元
├───┼────┼──────┼───────┼──────┼─────
│三十七│Ｎ○○  │八十九年六月│預扣一期利息。│二萬元      │每十日計一
│      │        │間          │              │            │每期四千元
├───┼────┼──────┼───────┼──────┼─────
│三十八│Ｙ○○  │八十九年間  │預扣一期利息。│一萬元      │每十日計一
│      │        │            │              │            │每期二千元
├───┼────┼──────┼───────┼──────┼─────
│三十九│Ｐ○○  │同右        │簽發面額四萬元│二萬元      │每十日計一
│      │        │            │本票二張，借據│            │每期四千元
│      │        │            │一張，讓渡書一│            │
│      │        │            │張，提出身分證│            │
│      │        │            │一張供質押，並│            │
│      │        │            │預扣一期利息及│            │
│      │        │            │手續費一千元。│            │
├───┼────┼──────┼───────┼──────┼─────
│四十  │子○○○│同右        │簽發面額二萬元│一萬元      │每十日計一
│      │        │            │本票二張，借據│            │每期二千元
│      │        │            │一張，讓渡書一│            │
│      │        │            │張，提出身分證│            │
│      │        │            │一張供質押，並│            │
│      │        ││預扣一期利息。│            │
├───┼────┼──────┼───────┼──────┼─────
│四十一│Ｊ○○  │同右        │簽發面額四萬元│二萬元      │每十日計一
│      │        │            │本票二張，借據│            │每期四千元
│      │        │            │一張，讓渡書一│            │
│      │        │            │張，提出身分證│            │
│      │        │            │一張供質押，並│            │
│      │        │            │預扣一期利息。│            │
├───┼────┼──────┼───────┼──────┼─────
│四十二│ｂ○○  │同右        │簽發面額四萬元│二萬元      │每十日計一
│      │        │            │本票二張，借據│            │每期四千元
│      │        │            │一張，讓渡書一│            │
│      │        │            │張，提出身分證│            │
│      │        │            │一張供質押，並│            │
│      │        │            │預扣一期利息。│            │
├───┼────┼──────┼───────┼──────┼─────
│四十三│己○○  │同右        │簽發面額三萬元│三萬元      │每十日計一
│      │        │            │本票二張，借據│            │每期三千元
│      │        │            │一張，讓渡書一│            │
│      │        │            │張，並預扣一期│            │
│      │        │            │利息。        │            │
├───┼────┼──────┼───────┼──────┼─────
│四十四│Ｔ○○  │同右        │簽發面額一萬及│一萬元      │每十日計一
│      │        │            │二萬元本票各一│            │每期二千元
│      │        │            │張，借據一張，│            │
│      │        │            │讓渡書一張，提│            │
│      │        │            │出身分證一張供│            │
│      │        │    │質押，並預扣一│            │
│      │        │            │期利息。      │            │
└───┴────┴──────┴───────┴──────┴─────
附表貳：
┌───┬────┬──────┬───────┬────────────
│編號  │ 姓 名  │   時  間   │  貸與方式    │   貸與金額及利息計算方?
│      │        │   (民國)   │              │
├───┼────┼──────┼───────┼────────────
│一    │宇○○  │八十九年九月│簽發面額三萬元│
│      │        │二十二日至十│本票二張，借據│
│      │        │月一日      │一張，讓渡書一│
│      │        │            │張，提出身分證│
│      │        │            │及行照影本各一│
│      │        │            │張供質押。    │
├───┼────┼──────┼───────┤
│二    │丑○○  │八十九年九月│簽發面額二萬元│
│      │        │二十四日至十│本票二張，借據│
│      │        │月三日      │一張，讓渡書一│
│      │        │            │張，提出身分證│       均不詳
│      │        │            │及行照各一張供│
│      │        │            │質押。        │
├───┼────┼──────┼───────┤
│三    │Ｘ○○  │八十九年六月│簽發面額三萬元│
│      │        │三十日至七月│本票二張，借據│
│      │        │九日        │一張，讓渡書一│
│      │        │            │張。          │
├───┼────┼──────┼───────┤
│四    │戌○○○│八十九年八月│簽發面額二萬元│
│      │        │十八至八月二│本票四張，借據│
│      │        │十七日      │一張，讓渡書一│
│      │        │            │張，提出身分證│
│      │        │            │一張供質押。  │
├───┼────┼──────┼───────┼────────────
│五    │丙○○  │八十九年十月│簽發面額四萬元│
│      │        │十七日至十月│本票二張，借據│
│      │        │三十一日    │一張，讓渡書一│
│      │        │            │張，提出身分證│
│      │        │            │一張供質押。  │
├───┼────┼──────┼───────┤
│六    │ｃ○○  │八十九年十月│簽發面額四萬元│
│      │        │二十五日至十│本票二張，借據│
│      │        │一月三日    │一張，讓渡書一│
│      │        │            │張，提出身分證│       均不詳
│      │        │            │一張供質押。  │
├───┼────┼──────┼───────┤
│七    │王艷秋  │八十九年七月│簽發面額三萬元│
│      │        │十一日至七月│本票二張，借據│
│      │        │二十日      │一張，讓渡書一│
│      │        │            │張，提出身分證│
│      │        │            │一張及戶口名簿│
│      │        │            │影本一張供質押│
│      │        │            │。            │
├───┼────┼──────┼───────┼────────────
│八    │癸○○  │八十九年十月│簽發面額二萬元│
│      │        │十七日至十月│本票二張，借據│
│      │        │二十二日    │一張，讓渡書一│
│      │        │            │張，提出身分證│
│      │        │            │一張供質押。  │
├───┼────┼──────┼───────┤
│九    │Ｓ○○○│八十九年十月│簽發面額八萬元│
│      │        │十日至十月十│本票二張，借據│       均不詳
│      │        │九日        │一張，讓渡書一│
│      │        │            │張，提出汽車駕│
│      │        │            │照一張供質押。│
├───┼────┼──────┼───────┤
│十    │Ｑ○○  │八十九年九月│簽發面額二萬元│
│      │        │二十八日    │本票一張。    │
├───┼────┼──────┼───────┼────────────
│十一  │宙○○  │八十九年三月│簽發面額十五萬│
│      │        │十五日      │元本票三張，借│
│      │        │            │據一張，讓渡書│
│      │        │            │一張，提出身分│
│      │        │            │證一張供質押。│
├───┼────┼──────┼───────┤
│十二  │Ｄ○○  │八十九年十月│簽發面額二萬元│
│      │        │二十三日至十│本票二張，提出│
│      │        │月二十八日  │護照、台胞證及│       均不詳
│      │        │            │行照各一張供質│
│      │  │            │押。          │
├───┼────┼──────┼───────┤
│十三  │丁○○  │八十九年三月│簽發面額四萬元│
│      │        │三十一日    │本票三張，借據│
│      │        │            │一張，讓渡書一│
│      │        │            │張，提出身分證│
│      │        │            │一張供質押。  │
├───┼────┼──────┼───────┼────────────
│十四  │卯○○  │八十九年七月│簽發面額二萬元│
│      │        │十一日至七月│本票二張，借據│
│      │        │二十日      │一張，讓渡書一│
│      │        │            │張。          │
├───┼────┼──────┼───────┤
│十五  │黃○○  │八十九年八月│簽發面額一萬元│
│      │        │五日至八月十│本票二張，提出│
│      │        │日          │名片一張供質押│
│      │        │            │。            │
├───┼────┼──────┼───────┤       均不詳
│十六  │Ｉ○○  │八十九年十月│簽發面額二萬元│
│      │        │六日至十月二│本票二張，借據│
│      │        │十四日      │一張，讓渡書一│
│      │        │            │張，提出身分證│
│      │        │            │影本一張供質押│
│      │        │            │。            │
├───┼────┼──────┼───────┤
│十七  │庚○○  │八十九年六月│簽發面額三萬元│
│      │        │十五日至六月│本票二張，讓渡│
│      │      │二十四日    │書一張。      │
├───┼────┼──────┼───────┼────────────
│十八  │Ｍ○○  │八十九年九月│簽發面額四萬元│
│      │        │二十二日至十│本票二張，借據│
│      │        │月一日      │一張，讓渡書一│
│      │        │            │張，提出身分證│
│      │        │            │一張供質押。  │
├───┼────┼──────┼───────┤
│十九  │戊○○  │八十九年七月│簽發面額三萬元│
│      │        │十一日至七月│本票二張，借據│
│      │        │二十日      │一張，讓渡書一│       均不詳
│      │        │            │張。          │
├───┼────┼──────┼───────┤
│二十  │Ｏ○○  │八十九年六月│簽發面額二萬元│
│      │        │七日至六月二│本票二張，借據│
│      │        │十一日      │一張，讓渡書一│
│      │        │            │張。          │
├───┼────┼──────┼───────┤
│二十一│陳劉寶雲│八十九年五月│簽發面額二萬五│
│      │        │二十九日至六│千元本票二張，│
│      │        │月七日      │借據一張，讓渡│
│      │        │            │書一張，提出身│
│      │        │            │分證一張供質押│
│      │        │            │。            │
├───┼────┼──────┼───────┼────────────
│二十二│Ｚ○○  │八十九年九月│簽發面額一萬元│
│      │        │二十六日至十│本票二張及面額│
││        │月五日      │二萬元本票三張│
│      │        │            │，借據一張，讓│
│      │        │            │渡書一張。    │
├───┼────┼──────┼───────┤
│二十三│酉○○  │八十九年一月│簽發面額四萬元│
│      │        │四日        │本票二張，借據│
│      │        │            │一張，讓渡書一│       均不詳
│      │        │            │張，提出身分證│
│      │        │            │一張供質押。  │
├───┼────┼──────┼───────┤
│二十四│申○○  │八十九年間  │簽發面額二萬元│
│      │        │            │本票四張，借據│
│      │        │            │一張，讓渡書一│
│      │        │            │張，提出身分證│
│      │        │            │一張供質押。  │
├───┼────┼──────┼───────┼────────────
│二十五│壬○○  │不詳        │提出身份證影本│
│      │        │            │一張          │
├───┼────┼──────┼───────┤
│二十六│Ｈ○○  │不詳        │提出身份證影本│
│      │        │            │一張、名片一張│
│      │        │            │              │       均不詳
├───┼────┼──────┼───────┤
│二十七│林國州  │不詳        │提出身份證影本│
│      │        │            │一張、行照影本│
│      │        │            │一張          │
├───┼────┼──────┼───────┤
│二十八│午○○  │不詳        │提出身份證影本│
│      │        │            │一張          │
├───┼────┼──────┼───────┼────────────
│二十九│辰○○  │不詳        │提出名片一張  │
│      │        │            │              │
├───┼────┼──────┼───────┤       均不詳
│三十  │許佰峰  │不詳        │提出戶口名簿影│
│      │        │            │本一份        │
└───┴────┴──────┴───────┴────────────
附表：
┌────┬─────────┬───────┬─────────────
│ 編號   │  項  目          │  數    量    │   備  註
├────┼─────────┼───────┼─────────────
│一、    │借款信封          │共一百七十八  │
├────┼─────────┼───────┼─────────────
│二、    │空白本票          │共四本        │
├────┼─────────┼───────┼─────────────
│三、    │款項借用證        │共五本        │
├────┼─────────┼───────┼─────────────
│四、    │記事簿            │共十五本      │
├────┼─────────┼───────┼─────────────
│五、    │帳冊              │共三十一張    │
├────┼─────────┼───────┼─────────────
│六、    │空白信封(黃)      │一包          │
├────┼─────────┼───────┼─────────────
│七、    │刊登廣告收據      │共六張        │
├────┼─────────┼───────┼─────────────
│八、    │讓渡書正本        │共四十六張    │
├────┼─────────┼───────┼─────────────
│九、    │身份證正、反面影本│共四十張      │李茗豐、華慶元、林玉鳳、劉
│        │                  │              │雀、趙省、Ｉ○○、Ｘ○○、
│        │                  │              │璋、申○○、宙○○、Ｏ○○
│        │                  │              │坤聰、午○○、林芳如、林國
│        │                  │              │Ｈ○○、褚俊岳、張翰文、蔡
│        │                  │              │、Ｅ○○、鍾勝有、楊蘊玉、
│        │                  │              │和、壬○○、李文德、乙○○
│        │                  │              │甚
│        │                  │              │
├────┼─────────┼───────┼─────────────
│十、    │國軍退除役官兵俸金│共二張        │李玉痕（蔡寶鳳夫）
│        │發放通知單影本    │          │
├────┼─────────┼───────┼─────────────
│十一、  │戶口名簿影本      │共三張        │蔡寶鳳、王艷秋、丑○○
├────┼─────────┼───────┼─────────────
│十二、  │建物所有權狀影本  │共一張        │李春林（蔡寶鳳子）
├────┼─────────┼───────┼─────────────
│十三、  │汽車行照影本      │共三張        │洪張惠香（宇○○妻）、三城
│        │                  │              │企業股份有限公司、林國洲
└────┴─────────┴───────┴─────────────
附表肆：
┌───┬────┬──┬──────────┬────────────┐
│編號  │  項目  │數量│  金 額（新臺幣）   │發票人或簽發人或所有人  │
├───┼────┼──┼──────────┼────────────┤
│一    │  本票  │三張│ 面額均四萬元整     │      酉○○            │
├───┼────┼──┼──────────┼────────────┤
│二    │  本票  │三張│ 面額均十五萬元整   │      宙○○            │
├───┼────┼──┼──────────┼────────────┤
│三    │  本票  │三張│ 面額均六萬元整     │      ａ○○            │
├───┼────┼──┼──────────┼────────────┤
│四    │  本票  │二張│ 面額均二萬元整     │      子○○○          │
├───┼────┼──┼──────────┼────────────┤
│五    │  本票  │一張│ 面額二萬元整       │      寅○○            │
├───┼────┼──┼──────────┼────────────┤
│六    │  本票  │二張│ 面額均八萬元整     │      Ｓ○○○          │
├───┼────┼──┼──────────┼────────────┤
│七    │  本票  │二張│ 面額均三萬元整     │      蔡寶鳳            │
├───┼────┼──┼──────────┼────────────┤
│八    │  本票  │二張│ 面額均二萬元整     │      Ｄ○○            │
├───┼────┼──┼──────────┼────────────┤
│九    │  本票  │二張│ 面額均二萬元整     │      穆義俊            │
├───┼────┼──┼──────────┼────────────┤
│十    │  本票  │二張│ 面額均二萬元整     │      癸○○            │
├───┼────┼──┼──────────┼────────────┤
│十一  │  本票  │二張│ 面額均四萬元整     │      李茗豐            │
├───┼────┼──┼──────────┼────────────┤
│十二  │  本票  │二張│ 面額均二萬元整     │      陳金能            │
├───┼────┼──┼──────────┼────────────┤
│十三  │  本票  │二張│ 面額均三萬元整     │      黃再明            │
├───┼────┼──┼──────────┼────────────┤
│十四  │  本票  │二張│ 面額均四萬元整     │      曾秀枝    │
├───┼────┼──┼──────────┼────────────┤
│十五  │  本票  │二張│ 面額均三萬元整     │      王艷秋            │
├───┼────┼──┼──────────┼────────────┤
│十六  │  本票  │二張│ 面額均六萬元整     │      高上洲            │
├───┼────┼──┼──────────┼────────────┤
│十七  │  本票  │二張│ 面額均四萬元整     │      ｃ○○            │
├───┼────┼──┼──────────┼────────────┤
│十八  │  本票  │二張│ 面額均三萬元整     │      己○○            │
├───┼────┼──┼──────────┼────────────┤
│十九  │  本票  │二張│ 面額均四萬元整     │      丙○○            │
├───┼────┼──┼──────────┼────────────┤
│二○  │  本票  │二張│ 面額均四萬元整     │      許意偵            │
├───┼────┼──┼──────────┼────────────┤
│二一  │  本票  │二張│ 面額均二萬元整     │      莊豐維            │
├───┼────┼──┼──────────┼────────────┤
│二二  │  本票  │二張│ 面額均二萬元整     │      Ｒ○○            │
├───┼────┼──┼──────────┼────────────┤
│二三  │  本票  │四張│ 面額均二萬元整     │      申○○            │
├───┼────┼──┼──────────┼────────────┤
│二四  │  本票  │二張│ 面額均四萬元整     │      李文德            │
├───┼────┼──┼──────────┼────────────┤
│二五  │  本票  │二張│ 一張面額一萬元整   │      Ｔ○○            │
│      │        │    │ 一張面額二萬元整   │                        │
├───┼────┼──┼──────────┼────────────┤
│二六  │  本票  │二張│ 面額均三萬元整     │      Ｘ○○            │
├───┼────┼──┼──────────┼────────────┤
│二七  │  本票  │二張│ 面額均二萬元整     │      丑○○        │
├───┼────┼──┼──────────┼────────────┤
│二八  │  本票  │二張│ 面額均二萬元整     │      林玉鳳            │
├───┼────┼──┼──────────┼────────────┤
│二九  │  本票  │二張│ 面額均三萬元整     │      宇○○            │
├───┼────┼──┼──────────┼────────────┤
│三○  │  本票  │五張│ 二張面額一萬元整   │      Ｚ○○            │
│      │        │    │ 三張面額二萬元整   │                        │
├───┼────┼──┼──────────┼────────────┤
│三一  │  本票  │二張│ 面額均六萬元整     │      Ｖ○○            │
├───┼────┼──┼──────────┼────────────┤
│三二  │  本票  │二張│ 面額均八萬元整     │      劉李梅雀          │
├───┼────┼──┼──────────┼────────────┤
│三三  │  本票  │二張│ 面額均二萬五千元整 │      周振華            │
├───┼────┼──┼──────────┼────────────┤
│三四  │  本票  │二張│ 面額均四萬元整     │      ｂ○○            │
├───┼────┼──┼──────────┼────────────┤
│三五  │  本票  │二張│ 面額均二萬元整     │      未○○            │
├───┼────┼──┼──────────┼────────────┤
│三六  │  本票  │二張│ 面額均二萬五千元整 │      陳劉寶雲          │
├───┼────┼──┼──────────┼────────────┤
│三五  │  本票  │二張│ 面額均二萬元整     │      Ｏ○○            │
├───┼────┼──┼──────────┼────────────┤
│三六  │  本票  │二張│ 面額均三萬元整     │      戊○○            │
├───┼────┼──┼──────────┼────────────┤
│三七  │  本票  │二張│ 面額均四萬元整     │      Ｍ○○            │
├───┼────┼──┼──────────┼────────────┤
│三八  │  本票  │四張│ 二張面額四萬元整   │      巳○○            │
│      │        │    │ 二張面額十萬元整   │                        │
├───┼────┼──┼──────────┼────────────┤
│三九  │  本票  │二張│ 面額均四萬元整     │      Ｊ○○            │
├───┼────┼──┼──────────┼────────────┤
│四○  │  本票  │二張│ 面額均三萬元整     │      庚○○            │
├───┼────┼──┼──────────┼────────────┤
│四一  │  本票  │二張│ 一張面額一萬元整   │      Ｃ○○            │
│      │        │    │ 一張面額二萬元整   │                        │
├───┼────┼──┼──────────┼────────────┤
│四二  │  本票  │二張│ 面額均為二萬元整   │      Ｉ○○            │
├───┼────┼──┼──────────┼────────────┤
│四三  │  本票  │二張│ 面額均二萬元整     │      周扶幸            │
├───┼────┼──┼──────────┼────────────┤
│四四  │  本票  │二張│ 面額均四萬元整     │      陳俊良            │
├───┼────┼──┼──────────┼────────────┤
│四五  │  本票  │二張│ 面額均四萬元整     │      Ｐ○○            │
├───┼────┼──┼──────────┼────────────┤
│四六  │  本票  │二張│ 面額均一萬元整     │      黃○○            │
├───┼────┼──┼──────────┼────────────┤
│四七  │  本票  │二張│ 面額均二萬元整     │      李美慧            │
├───┼────┼──┼──────────┼────────────┤
│四八  │  本票  │二張│ 面額均二萬元整     │      卯○○            │
├───┼────┼──┼──────────┼────────────┤
│四九  │  本票  │三張│ 面額均四萬元整     │      丁○○            │
├───┼────┼──┼──────────┼────────────┤
│五○  │  借據  │一張│                    │      酉○○            │
├───┼────┼──┼──────────┼────────────┤
│五一  │  借據  │一張│                    │      宙○○            │
├───┼────┼──┼──────────┼────────────┤
│五二  │  借據  │一張│                    │      ａ○○            │
├───┼────┼──┼──────────┼────────────┤
│五三  │  借據  │一張│                    │      子○○○          │
├───┼────┼──┼──────────┼────────────┤
│五四  │  借據  │一張│                    │      Ｓ○○○          │
├───┼────┼──┼──────────┼────────────┤
│五五  │  借據  │一張│                    │      蔡寶鳳            │
├───┼────┼──┼──────────┼────────────┤
│五六  │  借據  │一張│                    │      穆義俊            │
├───┼────┼──┼──────────┼────────────┤
│五七  │  借據  │一張│                    │      癸○○            │
├───┼────┼──┼──────────┼────────────┤
│五八  │  借據  │一張│                    │      李茗豐            │
├───┼────┼──┼──────────┼────────────┤
│五九  │  借據  │一張│                    │      陳金能            │
├───┼────┼──┼──────────┼────────────┤
│六○  │  借據  │一張│                    │      黃再明            │
├───┼────┼──┼──────────┼────────────┤
│六一  │  借據  │一張│                    │      曾秀枝            │
├───┼────┼──┼──────────┼────────────┤
│六二  │  借據  │一張│                    │      王艷秋            │
├───┼────┼──┼──────────┼────────────┤
│六三  │  借據  │一張│                    │      高上洲            │
├───┼────┼──┼──────────┼────────────┤
│六四  │  借據  │一張│                    │  ｃ○○            │
├───┼────┼──┼──────────┼────────────┤
│六五  │  借據  │一張│                    │      己○○            │
├───┼────┼──┼──────────┼────────────┤
│六六  │  借據  │一張│                    │      丙○○            │
├───┼────┼──┼──────────┼────────────┤
│六七  │  借據  │一張│                    │      許意偵            │
├───┼────┼──┼──────────┼────────────┤
│六八  │  借據  │一張│                    │      莊豐維            │
├───┼────┼──┼──────────┼────────────┤
│六九  │  借據  │一張│                    │      Ｒ○○            │
├───┼────┼──┼──────────┼────────────┤
│七○  │  借據  │一張│                    │      申○○            │
├───┼────┼──┼──────────┼────────────┤
│七一  │借據  │一張│                    │      李文德            │
├───┼────┼──┼──────────┼────────────┤
│七二  │  借據  │一張│                    │      Ｔ○○            │
├───┼────┼──┼──────────┼────────────┤
│七三  │  借據  │一張│                    │      Ｘ○○            │
├───┼────┼──┼──────────┼────────────┤
│七四  │  借據  │一張│                    │      丑○○            │
├───┼────┼──┼──────────┼────────────┤
│七五  │  借據  │一張│                    │      林玉鳳            │
├───┼────┼──┼──────────┼────────────┤
│七六  │  借據  │一張│                    │      宇○○            │
├───┼────┼──┼──────────┼────────────┤
│七七  │  借據  │一張│                    │      Ｚ○○            │
├───┼────┼──┼──────────┼────────────┤
│七八  │  借據  │一張│                    │      Ｖ○○            │
├───┼────┼──┼──────────┼────────────┤
│七九  │  借據  │一張│                    │      劉李梅雀          │
├───┼────┼──┼──────────┼────────────┤
│八○  │  借據  │一張│                    │      周振華            │
├───┼────┼──┼──────────┼────────────┤
│八一  │  借據  │一張│                    │      ｂ○○            │
├───┼────┼──┼──────────┼────────────┤
│八二  │  借據  │一張│                    │      未○○            │
├───┼────┼──┼──────────┼────────────┤
│八三  │  借據  │一張│                    │      陳劉寶雲          │
├───┼────┼──┼──────────┼────────────┤
│八四  │  借據  │一張│                    │      Ｏ○○            │
├───┼────┼──┼──────────┼────────────┤
│八五  │  借據  │一張│                    │      戊○○            │
├───┼────┼──┼──────────┼────────────┤
│八六  │  借據  │一張│                    │      Ｍ○○            │
├───┼────┼──┼──────────┼────────────┤
│八七  │  借據  │二張│                    │      巳○○            │
├───┼────┼──┼──────────┼────────────┤
│八八  │  借據  │一張│                    │      Ｊ○○            │
├───┼────┼──┼──────────┼────────────┤
│八九  │  借據  │一張│                    │      Ｃ○○            │
├───┼────┼──┼──────────┼────────────┤
│九○  │  借據  │一張│                    │      Ｉ○○            │
├───┼────┼──┼──────────┼────────────┤
│九一  │  借據  │一張│  │      周扶幸            │
├───┼────┼──┼──────────┼────────────┤
│九二  │  借據  │一張│                    │      陳俊良            │
├───┼────┼──┼──────────┼────────────┤
│九三  │  借據  │一張│                    │      Ｐ○○            │
├───┼────┼──┼──────────┼────────────┤
│九四  │  借據  │一張│                    │      李美慧            │
├───┼────┼──┼──────────┼────────────┤
│九五  │  借據  │一張│                    │      卯○○            │
├───┼────┼──┼──────────┼────────────┤
│九六  │  借據  │一張│                    │      丁○○            │
├───┼────┼──┼──────────┼────────────┤
│九七  │國民身份│一張│                    │      酉○○            │
│      │證正本  │    │                    │                        │
├───┼────┼──┼──────────┼────────────┤
│九八  │國民身分│一張│                    │      宙○○            │
│      │證正本  │    │                    │                        │
├───┼────┼──┼──────────┼────────────┤
│九九  │國民身分│二張│                    │      ａ○○            │
│      │證正本  │    │                    │                        │
├───┼────┼──┼──────────┼────────────┤
│一○○│國民身分│一張│                    │      子○○○          │
│      │證正本  │    │                    │                        │
├───┼────┼──┼──────────┼────────────┤
│一○一│國民身分│一張│                    │      Ｓ○○○          │
│      │證正本  │    │                    │                        │
├───┼────┼──┼──────────┼────────────┤
│一○二│國民身分│一張│      │      蔡寶鳳            │
│      │證正本  │    │                    │                        │
├───┼────┼──┼──────────┼────────────┤
│一○三│國民身分│一張│                    │      穆義俊            │
│      │證正本  │    │                    │                        │
├───┼────┼──┼──────────┼────────────┤
│一○四│國民身分│一張│                    │      陳金能            │
│      │證正本  │    │                    │                        │
├───┼────┼──┼──────────┼────────────┤
│一○五│國民身分│一張│                    │      黃再明            │
│      │證正本  │    │                    │                        │
├───┼────┼──┼──────────┼────────────┤
│一○六│國民身分│一張│                    │      曾秀枝            │
│      │證正本  │    │                    │                        │
├───┼────┼──┼──────────┼────────────┤
│一○七│國民身分│一張│                    │      王艷秋            │
│      │證正本  │    │                    │                        │
├───┼────┼──┼──────────┼────────────┤
│一○八│國民身分│一張│                    │      ｃ○○            │
│      │證正本  │    │                    │                        │
├───┼────┼──┼──────────┼────────────┤
│一○九│國民身分│一張│                    │      丙○○            │
│      │證正本  │    │                    │                        │
├───┼────┼──┼──────────┼────────────┤
│一一○│國民身分│一張│                    │      許意偵            │
│      │證正本  │    │                    │                        │
├───┼────┼──┼──────────┼────────────┤
│一一一│國民身分│一張│          │      莊豐維            │
│      │證正本  │    │                    │                        │
├───┼────┼──┼──────────┼────────────┤
│一一二│國民身分│一張│                    │      戌○○○          │
│      │證正本  │    │                    │                        │
├───┼────┼──┼──────────┼────────────┤
│一一三│國民身分│一張│                    │      李文德            │
│      │證正本  │    │                    │                        │
├───┼────┼──┼──────────┼────────────┤
│一一四│國民身分│一張│                    │      Ｔ○○            │
│      │證正本  │    │                    │                        │
├───┼────┼──┼──────────┼────────────┤
│一一五│國民身分│一張│                    │      丑○○            │
│      │證正本  │    │                    ││
├───┼────┼──┼──────────┼────────────┤
│一一六│國民身分│一張│                    │      宇○○            │
│      │證正本  │    │                    │                        │
├───┼────┼──┼──────────┼────────────┤
│一一七│國民身分│一張│                    │      Ｖ○○            │
│      │證正本  │    │                    │                        │
├───┼────┼──┼──────────┼────────────┤
│一一八│國民身分│一張│                    │      周振華            │
│      │證正本  │    │                    │                        │
├───┼────┼──┼──────────┼────────────┤
│一一九│國民身分│一張│                    │      ｂ○○            │
│      │證正本  │    │                    │                        │
├───┼────┼──┼──────────┼────────────┤
│一二○│國民身分│一張│              │      未○○            │
│      │證正本  │    │                    │                        │
├───┼────┼──┼──────────┼────────────┤
│一二一│國民身分│一張│                    │      陳劉寶雲          │
│      │證正本  │    │                    │                        │
├───┼────┼──┼──────────┼────────────┤
│一二二│國民身分│一張│                    │      Ｍ○○            │
│      │證正本  │    │                    │                        │
├───┼────┼──┼──────────┼────────────┤
│一二三│國民身分│一張│                    │      巳○○            │
│      │證正本  │    │                    │                        │
├───┼────┼──┼──────────┼────────────┤
│一二四│國民身分│一張│                    │      Ｊ○○            │
│      │證正本  │    │                    │    │
├───┼────┼──┼──────────┼────────────┤
│一二五│國民身分│一張│                    │      Ｃ○○            │
│      │證正本  │    │                    │                        │
├───┼────┼──┼──────────┼────────────┤
│一二六│國民身分│一張│                    │      陳俊良            │
│      │證正本  │    │                    │                        │
├───┼────┼──┼──────────┼────────────┤
│一二七│國民身分│一張│                    │      Ｐ○○            │
│      │證正本  │    │                    │                        │
├───┼────┼──┼──────────┼────────────┤
│一二八│國民身分│一張│                    │      李美慧            │
│      │證正本  │    │                    │                        │
├───┼────┼──┼──────────┼────────────┤
│一二九│國民身分│一張│                  │      丁○○            │
│      │證正本  │    │                    │                        │
├───┼────┼──┼──────────┼────────────┤
│一三○│機車行照│一張│                    │      Ｄ○○            │
│      │正本    │    │                    │                        │
├───┼────┼──┼──────────┼────────────┤
│一三一│機車強制│一張│                    │      Ｄ○○            │
│      │險證正本│    │                    │                        │
├───┼────┼──┼──────────┼────────────┤
│一三二│台灣居民│一本│                    │      Ｄ○○            │
│      │來往大陸│    │                    │                        │
│      │通行證正│    │                    │                        │
│      │本      │    │                    │                        │
├───┼────┼──┼──────────┼────────────┤
│一三三│護照正本│一本│                    │      Ｄ○○            │
├───┼────┼──┼──────────┼────────────┤
│一三四│軍人身分│一張│                    │      癸○○            │
│      │證正本  │    │                    │                        │
├───┼────┼──┼──────────┼────────────┤
│一三五│名片    │二張│                    │      莊豐維            │
├───┼────┼──┼──────────┼────────────┤
│一三六│機車行照│一張│                    │      偉順機車行        │
│      │正本    │    │                    │                        │
├───┼────┼──┼──────────┼────────────┤
│一三七│機車行照│一張│                    │      林玉鳳            │
│      │正本    │    │                    │                        │
├───┼────┼──┼──────────┼────────────┤
│一三八│健保卡正│一張│                    │      林玉鳳            │
│      │本      │    │                    │                        │
├───┼────┼──┼──────────┼────────────┤
│一三九│機車強制│一張│                    │      林玉鳳            │
│      │險證正本│    │                    │                        │
├───┼────┼──┼──────────┼────────────┤
│一四○│名片    │一張│                    │      周庭采            │
├───┼────┼──┼──────────┼────────────┤
│一四一│名片    │二張│                    │      辰○○            │
├───┼────┼──┼──────────┼────────────┤
│一四二│名片    │一張│                    │      蘇銘傳            │
├───┼────┼──┼──────────┼────────────┤
│一四三│名片    │一張│                    │      Ｈ○○            │
├───┼────┼──┼──────────┼────────────┤
│一四四│名片    │一張│                    │      王銘顯            │
└───┴────┴──┴──────────┴────────────┘
附表伍：
┌───┬───────────┬───────┐
│編號  │    項目              │  數量        │
├───┼───────────┼───────┤
│一    │  新臺幣三萬四千元    │              │
├───┼───────────┼───────┤
│二    │  錄音機              │  二台        │
├───┼───────────┼───────┤
│三    │  錄音機插座          │  一個        │
├───┼───────────┼───────┤
│四    │  行動電話            │  五支        │
├───┼───────────┼───────┤
│五    │  電話                │  一支        │
├───┼───────────┼───────┤
│六    │  行動電話充電座電池  │  一組        │
├───┼───────────┼───────┤
│七    │  呼叫器              │  一個        │
├───┼───────────┼───────┤
│八    │  電子計算機          │  一台        │
├───┼───────────┼───────┤
│九    │  行動電話IC卡        │  四片        │
├───┼───────────┼───────┤
│十    │  一字螺絲起子        │  二支        │
├───┼───────────┼───────┤
│十一  │  十字螺絲起子        │  二支        │
├───┼───────────┼───────┤
│十二  │  通槍條              │  一組        │
├───┼───────────┼───────┤
│十三  │  三角銼刀            │  一支        │
├───┼───────────┼───────┤
│十四  │  尖嘴鉗              │  一支        │
├───┼───────────┼───────┤
│十五  │  小彈璜              │  一包        │
├───┼───────────┼───────┤
│十六  │  匕首刀              │  二支        │
├───┼───────────┼───────┤
│十七  │  警刀棍              │  二支        │
├───┼───────────┼───────┤
│十八  │  武士刀              │  一支        │
├───┼───────────┼───────┤
│十九  │  手套                │  二雙        │
├───┼───────────┼───────┤
│二十  │  提款卡              │  七張        │
├───┼───────────┼───────┤
│二十一│  儲金簿              │  八本        │
├───┼───────────┼───────┤
│二十二│  方啟明印章          │  一個        │
├───┼───────────┼───────┤
│二十三│  甲○○印章          │  一個        │
├───┼───────────┼───────┤
│二十四│  甲○○駕照          │  二張        │
├───┼───────────┼───────┤
│二十五│  林調輝支票          │  一張        │
├───┼───────────┼───────┤
│二十六│  計算紙(小)          │  十九本      │
├───┼───────────┼───────┤
│二十七│  計算紙(中)          │  十二本      │
├───┼───────────┼───────┤
│二十八│  傳真紙              │  七本        │
├───┼───────────┼───────┤
│二十九│  陳富山、葉金蓮身分證│  各一張      │
├───┼───────────┼───────┤
│三十  │  手提吊帶            │  四個        │
├───┼───────────┼───────┤
│三十一│陳富山印章          │  一個        │
├───┼───────────┼───────┤
│三十二│  點二二子彈          │  二個        │
└───┴───────────┴───────┘
附錄本案論罪科刑法條全文：
中華民國刑法第一百七十五條第一項
放火燒燬前二條以外之他人所有物，致生公共危險者，處一年以上七年以下有期徒刑
。
中華民國刑法第三百四十五條
以犯前條之罪為常業者，處五年以下有期徒刑，得併科三千元以下罰金。


司法院資訊處製作；財團法人民間司法改革基金會備份。
